臺灣臺中地方法院刑事判決　　　　　　　94年度訴字第1359號
被　　　告　張聰淵
選任辯護人　林俊雄律師
　　　　　　黃文崇律師
上列被告因妨害性自主等案件，經檢察官提起公訴（九十四年度
偵字第二一二○號），本院判決如下：
    主    文
張聰淵連續以強暴妨害人行使權利，處有期徒刑陸月；又對於女
子以強暴之方法而為性交，未遂，處有期徒刑壹年捌月。應執行
有期徒刑貳年。
    犯罪事實
一、張聰淵係前臺中市警察局刑警隊偵查員，其與Ａ女（即代號
    三四八四九三二七號女子，真實姓名年籍均詳卷）均已婚，
    雙方於民國九十一年二月間開始交往發生婚外情，交往期間
    互有金錢往來關係，嗣因Ａ女於九十三年八月間開始與張聰
    淵疏離，張聰淵為此亟思追討交往期間曾借貸或資助Ａ女之
    金錢。張聰淵於九十三年十月二十七日十六時十三分許，與
    Ａ女連絡欲催討會款及銀行利息，Ａ女告知其在臺中市○區
    ○○街○○號處收取其委託該處管理員丁○○代為出租套房
    之租金，張聰淵遂前往上址外面等候，並於看見Ａ女收取租
    金後，於同日十七時五十二分許再度打電話給Ａ女，詢問Ａ
    女是否收得租金，Ａ女則告以其身上僅有新臺幣（下同）三
    千元，可還給張聰淵二千元，張聰淵即說若只有二千元就不
    用還了，並心存懷疑Ａ女之說詞。至同日十八時許，張聰淵
    見Ａ女開車出來，即暗中尾隨Ａ女至臺中市○區○○○路○
    段○號國立臺灣美術館前，Ａ女下車進入美術館後，於同日
    十九時零二分許撥打電話予張聰淵，佯稱將帶女兒至諾貝爾
    書店，以該店在地下室收訊不良為由，請張聰淵不要打電話
    聯絡，張聰淵因而心生猜疑，且於等待中復看見丁○○亦駕
    車前來美術館似欲與Ａ女會合，更懷疑Ａ女係與丁○○約會
    ，因而心生妒意，於同日十九時三十五分三十九秒，以行動
    電話質問Ａ女是否在美術館與丁○○約會，Ａ女予以否認並
    掛掉電話後，旋即自美術館之小山坡往下走，此時，張聰淵
    情緒激動迎面走來，指責Ａ女背叛，並基於以強暴妨害人行
    使權利之概括犯意，先強行搶走Ａ女之行動電話丟在地上，
    旋即又撿起放入其褲袋內，且自該時起至二十一時十二分許
    止，不讓Ａ女接聽電話，強行自行接聽及掛斷Ａ女之電話，
    而以該強暴之方式妨害Ａ女使用其所有行動電話之權利。嗣
    張聰淵因不滿Ａ女欺騙行徑，當場要求Ａ女將所積欠之金錢
    還清，並要求返回Ａ女位於臺中市南屯區永春東一路莫內花
    園大廈之住處（地址詳卷）說清楚及檢視套房租金明細表，
    Ａ女則否認積欠張聰淵金錢而與張聰淵在現場拉扯，惟Ａ女
    因見張聰淵情緒激動，且該地點為公共場所怕引人注目，遂
    同意駕駛自己所有之自用小客車搭載張聰淵返回上開住所協
    談，於抵達後直接駛入地下室停車場，搭乘電梯直達上址八
    樓Ａ女之住處，並直接進入Ａ女臥室，因張聰淵本意即欲向
    Ａ女催討債務，於看見Ａ女床上放置裝有一疊支票之信封時
    ，未經Ａ女之同意，即基於前開以強暴妨害人行使權利之概
    括犯意，強行將該疊支票取走，欲以該等支票為憑證向Ａ女
    之父親催討債務，此外，復強行將Ａ女錢包內之現金一萬二
    千元取出放入褲袋內，然因Ａ女否認積欠張聰淵金錢，遂要
    求張聰淵返還支票及現金，雙方因而發生拉扯，致Ａ女雙手
    腕受傷，張聰淵則以此強暴方式妨害Ａ女對其所有支票及現
    金所有權之行使。嗣在拉址過程中，張聰淵竟萌生對Ａ女強
    制性交之犯意，強行將Ａ女壓在床沿，以左手將Ａ女雙手壓
    於Ａ女頭部上方，左腳站在床下，以其右腳頂在Ａ女右胸上
    ，控制Ａ女行動，以此強暴方式著手對Ａ女為強制性交行為
    ，再以其右手掀開Ａ女裙子，將Ａ女內褲往下拉至大腿處，
    欲伸手進入Ａ女下體遂行其強制性交行為，嗣因Ａ女用力掙
    扎並央求張聰淵放手，張聰淵始放手，強制性交因而未得逞
    ，但Ａ女因而受有雙前臂、雙手腕、雙手多處瘀血、胸部、
    右肩挫傷痛、左大腿擦傷等之傷害。張聰淵放手後，即叫Ａ
    女打電話聯絡Ａ女弟弟前來處理，Ａ女佯裝打電話給其弟弟
    ，實際上則打給其當時之配偶（現已離婚，以下稱Ａ女前任
    先生，真實姓名年籍均詳卷），然因電話未接通而作罷，Ａ
    女復於同日二十時五十分許打丁○○使用之門號0000000000
    號行動電話，並於電話接通時大喊「救命」、「你趕快叫我
    先生回來」等語，張聰淵聽聞後即將電話掛斷，欲離開現場
    ，此時，Ａ女上前拉住張聰淵要求返還支票，張聰淵始將強
    行取得之支票自褲袋內取出丟在地上後離去。而丁○○因接
    獲Ａ女之求救電話，旋即與Ａ女前任先生聯絡，告以Ａ女在
    家發生事情，Ａ女前任先生因前往接送女兒下課途中，故要
    求丁○○先行前往Ａ女住處查看，丁○○遂與真實姓名年籍
    均不詳之成年男子，駕車一同前往Ａ女住處，在Ａ女住處附
    近之豐樂公園看見在該處徘徊之張聰淵，丁○○遂質問張聰
    淵發生何事，並要求張聰淵一起返回Ａ女住處對質，其等返
    回上址後，丁○○分別於同日二十一時十分、二十一時十一
    分、二十一時十二分許，以其使用之門號0000000000行動電
    話撥打Ａ女門號0000000000行動電話，欲與Ａ女聯繫抵達事
    宜，惟無人接聽，而於撥打最後一通時，發現張聰淵的褲袋
    有手機聲響，適Ａ女以其住處00-00000000號行動電話撥打
    丁○○所使用之門號0000000000號行動電話詢問為何尚未抵
    達，丁○○告以其等已在門外等候，Ａ女遂開門讓張聰淵、
    丁○○入屋，Ａ女前任先生亦隨後抵達，見Ａ女雙手瘀青且
    不斷哭泣，遂質問張聰淵發生何事，聲稱欲報警處理，張聰
    淵始將先前強行取走之行動電話、現金一萬二千元，自褲袋
    內取出丟在桌上及地上歸還，嗣經丁○○出面斡旋，Ａ女前
    任先生始放棄報警，由張聰淵書寫一份悔過書後離開。Ａ女
    因見張聰淵已書寫悔過書，本不欲追究，然因Ａ女不斷接獲
    不明人士之恐嚇電話，且懷疑丁○○於九十三年十一月十八
    日二十一時許，在臺中市○區○○街○○號前，遭四名真實
    姓名年籍均不詳之成年男子圍毆（未提出告訴）係張聰淵所
    為，再加上張聰淵以Ａ女及其父親為對造人，向臺中市西屯
    區調解委員申請就雙方間之債務、妨害自由、毀損等事件申
    請調解，且Ａ女又認張聰淵書寫予其父親書信內容與事實諸
    多不符，心生困擾，因而於九十三年十一月二十三日向張聰
    淵任職之臺中市警察局督察室陳情並提出告訴。
二、案經Ａ女訴由臺中市警察局移送臺灣臺中地方法院檢察署檢
    察官偵查起訴。
    理  由
一、訊據被告張聰淵固坦承其係前臺中市警察局刑警隊偵查員，
    與Ａ女均已婚，自九十一年二月間開始與Ａ女交往，期間有
    金錢往來關係，其於九十三年十月二十七日下午到臺中市○
    區○○街○○號係為向證人Ａ女收錢，並有尾隨證人Ａ女到
    美術館，在美術館的小山坡處遇到證人Ａ女等情不諱，然矢
    口否認涉有妨害Ａ女行使權利、對Ａ女強制性交未遂之行為
    ，辯稱：其沒有搶Ａ女手機，當日其與Ａ女在一起的期間，
    Ａ女都有接行動電話，其沒有妨害Ａ女使用手機之權利，至
    Ａ女住處後，其一直待在客廳，沒有進去臥室，也沒有拿Ａ
    女的支票及現金，在Ａ女住處，是因Ａ女要拿皮包打其，其
    閃開，她自己摔倒而受傷，又因Ａ女拿刀子，其才拉扯她的
    兩手腕制止，並沒有用手指欲性侵害Ａ女云云。惟查：
（一）關於以強暴方式妨害證人Ａ女行使權利部分：
  １、Ａ女行動電話部分：
    (1)證人Ａ女於本院審理時證述：手機在美術館遭張聰淵搶走
      後，期間有電話打進來，張聰淵有按在聽，其跟張聰淵說
      「你怎麼接我的手機，這麼沒水準」，其自己並沒有接聽
      手機等語明確，且與證人丁○○於本院審理時具結證稱：
      在美術館時，其有打一通電話給Ａ女，其聽到Ａ女說「不
      要這麼沒水準接我電話」，嗣於晚間九時多許，其與張聰
      淵回至Ａ女位在○○○○○○之住處時，在這段期間，其
      有打二、三通電話給Ａ女，但都沒有人接聽，後來發現張
      聰淵褲袋裡有手機震動的聲音，張聰淵沒有拿出來接通等
      語，二者證詞互核相符，且參卷附被告所使用門號000000
      0000、證人Ａ女所使用門號0000000000、證人丁○○所使
      用門號0000000000及0000000000行動電話的通聯紀錄，證
      人丁○○於同日十九時四十二分四十二秒撥入證人Ａ女所
      使用門號0000000000行動電話，通話時間為六秒，益顯證
      人Ａ女、丁○○上開證述，並非子虛。
    (2)依卷附被告所使用門號0000000000、證人Ａ女所使用門號
      0000000000、證人丁○○所使用門號0000000000及000000
      0000之行動電話的通聯紀錄，顯示於九十三年十月二十七
      日晚間，證人Ａ女所使用之上開行動電話，於十九時三十
      五分三十九秒與被告通電話四十七秒後，在十九時四十二
      分十五秒、十九時四十二分四十二秒、二十時十五秒、二
      十時十六秒，計有四次分別為六秒、六秒、十秒、八秒之
      受話紀錄，該四次通話僅有短短六至十秒之時間，與證人
      Ａ女行動電話當日先前多次通話時間均長達數十秒之情形
      ，使用情形明顯不同，則證人Ａ女指稱該段期間（即該四
      次通話時間），其行動電話係遭被告取走並強行接聽之情
      形，即屬可能。
    (3)再觀之上開通聯紀錄，被告所使用之門號0000000000行動
      電話，於九十三年十月二十七日二十一時十分起至十二分
      止，並無電話撥入之紀錄；而證人丁○○所使用門號0000
      000000行動電話，於同日二十一時十分、二十一時十一分
      、二十一時十二分撥打證人女以所有之上開行動電話，有
      三次零秒之受話紀錄，而證人Ａ女住處之家用電話00-000
      00000電話於同日二十一時十二分亦撥打丁○○所使用之
      門號0000000000號行動電話，此與證人丁○○於本院審理
      時證稱：在九十四年十月二十七日晚間到Ａ女位於○○○
      ○○○住處的這段期間，有打二、三通電話給Ａ女，結果
      沒有人接聽，後來撥打最後一通時，發現張聰淵褲袋裡有
      手機震動的聲音，張聰淵沒有拿出來接通，後來其接到Ａ
      女打電話來，問其等為何還未到等語互核，可知茍證人Ａ
      女的行動電話在證人Ａ女身邊，何以在同日二十一時十分
      起至十二分止，證人Ａ女會連續三通都未接得證人丁○○
      所撥打之電話，甚且證人Ａ女還需使用家用電話詢問證人
      丁○○與被告已否抵達，且參照證人丁○○打給證人Ａ女
      時，被告褲袋洽有手機聲響，然被告之行動電話並無撥入
      之紀錄，此在在顯示當時Ａ女的行動電話業為被告取走並
      置於被告褲袋中。是證人Ａ女證述：張聰淵於同日晚間近
      九時許離開其住處時，尚將其使用之行動電話帶走等情，
      洵屬可採。
    (4)證人丁○○於本院審理時又證述：Ａ女前任先生說要報警
      後，張聰淵就將東西拿出來，將錢灑在地上、手機好像放
      在桌上等語明確，且證人Ａ女前任先生於本院審理時亦具
      結證稱：其一進門，裡面亂七八糟，看到Ａ女全身都是傷
      ，在房間內哭，其從房間出來後，在房間與客廳中間那邊
      ，聽到張聰淵就啪一聲將手機與錢都丟在地上，其看到錢
      、手機是從張聰淵身上掉出來的，至於支票，時間太久記
      不清楚了，應該以其在偵查時所述狀況為準等語甚明，與
      證人Ａ女於本院審理時證述：張聰淵與丁○○回到其住處
      ，且其前任先生亦回家後，其說張聰淵搶其手機，張聰淵
      才把手機拿出來放在桌上等語相符，顯見被告是在未得證
      人Ａ女之同意下，於當日十九時三十幾分許即在臺中美術
      館取走Ａ女之行動電話，並至同日晚間證人Ａ女前任先生
      回到家中後，才將該行動電話歸還證人Ａ女無訛。
    (5)綜上，足見證人Ａ女指陳：於同日十九時三十幾分許，張
      聰淵於美術館之小山坡處遇到其後，因認為其背叛，而強
      行搶走其行動電話丟在地上，旋即又撿起放入褲袋內，遲
      至同日晚間Ａ女前任先生回到家中後，才將行動電話歸還
      等情，與證人丁○○、Ａ女前任先生證述情節相符，亦與
      通聯紀錄吻合，自屬可採。
  ２、現金及支票部分：
    (1)證人Ａ女於本院審理時即指被告於當日有搶其行動電話、
      現金、支票，且就行動電話及現金，張聰淵是直到證人Ａ
      女前任先生回到家中後，才歸還等情無誤，核與其於九十
      四年三月十七日偵訊時證述：其從美術館回家，直接開車
      到地下室，由電梯上到八樓住處，其打開房門後，直接進
      到臥房，其床上剛好有放一疊支票，被告一看到支票，沒
      有講什麼話，直接自信封將支票抽出來，放在口袋裡面，
      後來又看到其皮包放在床邊地上，就直接自背包裡面拿出
      小錢包，並將小錢包內的現金拿出來放在褲袋裡面，‧‧
      ‧，其又打一通電話給丁○○，說了一聲救命，電話就被
      張聰淵掛掉了，之後張聰淵顯得很害怕，要離開，其拉住
      張聰淵並要求還支票，張聰淵才將支票拿出來丟在地上，
      ‧‧‧，其前任先生回來後，其告知「張聰淵搶其行動電
      話、現金及支票」，其前任先生問張聰淵行動電話、現金
      在哪裡，張聰淵就把現金一萬二千元、行動電話拿出來等
      情綦詳，核與證人Ａ女前任先生、丁○○於本院審理時證
      述情節大致吻合，尚堪採信。
    (2)證人Ａ女於九十四年三月十七日偵訊時，證稱：其要跟張
      聰淵搶回支票，雙方拉扯半個多小時，造成其雙手受傷等
      語，且證人Ａ女雙手腕有多處瘀血，有林新醫院之診斷證
      明書一紙存卷可佐，徵之被告與證人Ａ女當日已為金錢爭
      執，證人Ａ女豈有自願交出現金及支票之理，足顯被告確
      係施用強暴之手段，取得證人Ａ女所有之現金一萬二千元
      及支票無訛。
  ３、綜合上情，被告係施用強暴之手段，妨礙證人Ａ女對其所
      有行動電話、現金一萬二千元及支票所有權之行使，並因
      而致證人Ａ女雙手腕多處瘀血等情，洵堪認定。
（二）關於妨害性自主部分：
  １、證人Ａ女於本院審理時指訴被告以手指欲進入其陰道等情
      歷歷，其稱：「被告用一隻手抓住其兩隻手，將其手壓在
      其頭上」、「被告用腳壓住我右邊胸部」、「被告用右膝
      蓋頂住」等語明確，核與其在九十三年十一月二十三日警
      詢時指稱：「被他壓住，他是用腳抵住我的胸部」等語，
      於九十三年十一月二十六日警詢時指述：「用腳抵住我右
      胸部，左手握住我雙手，右手將我的裙子掀開，將我內褲
      拉至大腿三分之一處，一邊大聲罵我：『賤女人，內褲穿
      這麼漂亮』，一邊用手指欲深入我的陰道內，因我極力扭
      動身體，用雙腳亂踢及用雙手用力掙扎，他才沒有以手指
      伸入我的陰道」等語，於九十四年三月十七日偵訊時證述
      ：張聰淵突然把其壓在床上，用他的左手將其二隻手壓在
      其頭上，之後用右腳頂在其右胸上，左腳在床下，當時其
      穿裙子，他用右手掀其裙子，說「內褲穿那麼漂亮，你這
      個賤女人」等語互相吻合，其前後陳述並無矛盾之處。
  ２、雖證人Ａ女於本院審理及偵訊時一再指稱被告有以手指侵
      入其陰道為性侵害行為約五分鐘云云。惟審之證人Ａ女於
      九十三年十一月二十三日警詢時指稱：張聰淵用一手強行
      拉下其內褲，用手指欲強行伸進其陰部，其極力抵抗，沒
      有讓他得逞等語，於九十三年十一月二十六日警詢時亦陳
      稱：「因我極力扭動身體，用雙腳亂踢及用雙手用力掙扎
      ，他才沒有以手指伸入我的陰道」等情無訛，可見證人Ａ
      女就被告有無以手指插入陰道之說詞，前後互相矛盾，顯
      有重大瑕疵，自無法單以證人Ａ女之指述，即認定被告有
      以手指侵入證人Ａ女性器之唯一證據。此外，就卷附之林
      新醫院診斷證明書，亦無記載證人Ａ女之性器附近有受傷
      ，是該診斷證明書亦無法作為認定被告是否有用手指侵入
      證人Ａ女陰道之證明。是本案應係被告在證人Ａ女有意疏
      遠之情況下，心有不甘，欲與證人Ａ女再次性交，然因證
      人Ａ女不予同意並極力抵抗而未遂。從而，公訴人認為被
      告對證人Ａ女強制性交既遂云云，因此部分事實尚不能證
      明，容有誤會。
  ３、又證人Ａ女於事發當天，雖未向證人丁○○及證人Ａ女前
      任先生提及遭性侵害之情，惟審之證人Ａ女與被告係外遇
      關係，則證人Ａ女礙於婚外情難以啟齒，誠屬可能，自難
      以此遽認證人Ａ女無遭被告強制性交未遂。
  ４、再證人Ａ女於九十三年十月二十七日晚間即至林新醫院就
      診，經診斷受有：雙前臂、雙手腕、雙手多處瘀血、胸部
      、右肩挫傷痛、左大腿擦傷之傷害等情，有該院同日出具
      之診斷證明書一紙在卷可佐，而證人Ａ女於九十四年三月
      十七日偵訊時指稱：其雙手腕之瘀青是為搶回支票與張聰
      淵拉扯半個多小時造成，另外張聰淵壓其在床上，亦造成
      其雙手受傷，而胸部及右肩的傷是張聰淵用右腳膝蓋頂住
      其胸部所造成，而張聰淵用手掀開其裙子時，用手刮傷其
      左大腿，造成擦傷等語甚詳，且證人Ａ女於九十三年十一
      月六日尚至廣榮中醫診所就診，經診斷為：右胸挫傷疼痛
      ，有該診所出具之診斷證明書一份存卷可參，可見證人Ａ
      女所受傷害與其描述被告對其傷害之過程、部位均相符，    
      而右胸部因遭受被告以腳抵住，所受挫傷自然較嚴重，經
      案發多日後仍無法痊癒，再觀之證人Ａ女於本院審理時所
      繪製遭性侵害時之現場圖，益徵證人Ａ女所稱被告壓制其
      身體之方式，尚無違經驗法則。
  ５、被告另辯稱：其到Ａ女住處時，因Ａ女要拿皮包打其，其
      閃開，Ａ女自己摔倒而受傷，又因Ａ女拿刀子，其才拉扯
      她兩手腕制止云云。惟此為證人Ａ女所否認，且查證人Ａ
      女所受傷害，遍及雙前臂、雙手腕、雙手多處瘀血、胸部
      、右肩挫傷痛、左大腿擦傷，若僅是自行摔倒，何以會同
      時胸部、右肩受有挫傷痛、左大腿受有擦傷之傷害，況若
      被告僅拉扯證人Ａ女之兩手腕，為何未導致胸部、右肩、
      左大腿均受有傷害。是被告上開所辯，與常情不符而無可
      採。
  ６、被告雖請求由高大成法醫擔任鑑定人，用以鑑定證人Ａ女
      之傷勢如何造成云云。惟就證人Ａ女於九十三年十月二十
      七日所受傷害之原因，業經本院函詢林新醫院，該院回函
      稱：Ａ女於九十三年十月二十七日由家屬協助至本院急診
      就醫，當時胸部、右肩挫傷及左大腿擦傷，但造成之原因
      為何則無法得知一節，有該院九十四年五月二十五日函一
      份存卷可查，本院認為於第一時間替證人Ａ女診斷之專業
      醫師，經親自診察後，亦僅能認定證人Ａ女受有何種傷勢
      ，而無法判斷其造成之原因，其餘未親自診斷證人Ａ女之
      人，如何能超越眼、手之直接接觸，而僅以書面之診斷證
      明書或照片，即能判斷造成該傷勢之原因。是本院認為並
      無傳訊高大成法醫擔任鑑定人之必要，併此說明。
  ７、另案發當日晚間，被告在證人Ａ女上址住處有書寫一份悔
      過書，證人Ａ女前任先生並無報警，嗣證人Ａ女不斷接獲
      不明人士之恐嚇電話，且證人丁○○於九十三年十一月十
      八日二十一時許，在臺中市○區○○街○○號前，曾遭四
      名真實姓名年籍均不詳之成年男子圍毆，被告復寫信給證
      人Ａ女之父親及以證人Ａ女及其父親為對造人，向臺中市
      西屯區調解委員申請就雙方間之債務、妨害自由、毀損等
      事件申請調解，證人Ａ女於九十三年十一月二十三日向被
      告任職之臺中市警察局督察室陳情並提出告訴等情，為被
      告所不否認，且分別據證人Ａ女、丁○○、Ａ女前任先生
      到院證述明確，並有悔過書、診斷證明書、信函、臺中市
      西屯區調解委員會通知、聲請調解書、調解不成立證明書
      各一份在卷可參，可見證人Ａ女、Ａ女前任先生於當日未
      報案，應是見被告已書寫悔過書而不欲追究，然嗣後證人
      丁○○遭人毆打，即疑是被告所為，被告又書寫信函予證
      人Ａ女父親，又對證人Ａ女及其父親聲請調解，是被告於
      案發後之種種舉動，當致證人Ａ女心生困擾，故其遲於九
      十三年十一月二十三日方陳情並提出告訴，尚與常情無違
      。
  ８、綜上，被告是在違反證人Ａ女之意願下，對證人Ａ女為強
      制性交未遂，並因而導致證人Ａ女受傷之事實，亦堪認定
      。
（三）從而，被告上開所辯，均無可採。本案事證明確，被告犯
      有連續以強暴妨害人行使權利、強制性交未遂之行為，洵
      堪認定。
二、按刑法第二百二十一條之強制性交罪，本以強暴或脅迫或其
    他類似之非法方法違反被害人之意願之行為，故如以強暴方
    式達其強制性交之目的，則因強暴行為發生之傷害應為當然
    之結果，自未再論以傷害罪名，亦有最高法院五十一年臺上
    字第五八八號判例可考。又刑法第三百零四條第一項之妨害
    人行使權利罪，原亦以強暴、脅迫為構成要件，其因而致普
    通傷害，乃強暴、脅迫之當然結果，除有傷害之故意外，仍
    祇成立該條項之罪，無同法第二百七十七條第一項之適用。
    是核被告張聰淵所為，係犯刑法第三百零四條第一項強制罪
    、第二百二十一條第二項、第一項之強制性交未遂罪。公訴
    人雖認被告就強制性交部分係屬既遂，然既遂部分尚屬不能
    證明，已如前述，公訴人所為此部分論罪，容有未洽。再被
    告先後以強暴方式妨害證人Ａ女使用其所有行動電話之權利
    、以強暴方式妨害證人Ａ女對其所有現金及支票所有權之行
    使，時間緊接，方法相同，且觸犯構成要件相同之罪名，顯
    係出於一概括犯意反覆為之，自得成立連續犯，應以一罪論
    。被告所犯上開二罪間，犯意各別，犯罪構成要件亦不相同
    ，屬於二種不相關連之犯罪行為，應分論併罰。被告對證人
    Ａ女著手於強制性交行為，而未遂，為未遂犯，應依刑法第
    二十六條前段之規定，減輕其刑。爰審酌被告之前素行尚佳
    ，並無前科紀錄，有臺灣高等法院被告前案紀錄表一紙附卷
    可稽，與證人Ａ女曾是外遇關係之男女朋友，在證人Ａ女思
    欲分手之情況下，本應好聚好散，且其身為警察人員，對於
    違法界線知之甚明，然卻不思於此，反而暴力相向，欲強行
    挽回與證人Ａ女之感情而犯下本案，造成證人Ａ女身心極大
    恐懼及傷害，此從證人Ａ女於本院開庭時，屢屢悲憤不平自
    明，其殊為不智，且被告犯後猶飾詞狡卸，不知悔改之態度
    等一切情狀，量處如主文所示之刑。至於檢察官雖具體求刑
    有期徒刑六年，惟被告並非素行不佳、習於犯罪之人，且其
    犯罪手段亦非兇殘至極，本院認量處如主文所示之刑，對被
    告已足資懲儆，附此敘明。
三、復依刑法第九十一條之一規定：「犯第二百二十一條至第二
    百二十七條、第二百二十八條、第二百二十九條、第二百三
    十條、第二百三十四條之罪者，於裁判前應經鑑定有無施以
    治療之必要，有施以治療之必要者，得令入相當處所，施以
    治療。前項處分於刑之執行前為之，其期間至治癒為止，但
    最長不得逾三年。」。本案被告犯刑法第二百二十一條第二
    項、第一項之強制性交未遂罪，已如前述，經本院送請國軍
    臺中總醫院鑑定結果，該院以被告之Static-99的得分為一
    分，屬低再犯危險程度，五年內再犯率為百分之六，十年內
    再犯率為百分之七，屬低再犯危險程度，不需接受行前強制
    心理治療等語，有該院性侵害加害涉嫌人精神鑑定報告一紙
    在卷可稽，是依鑑定結果，認被告尚無施以治療之必要，故
    本件不另對被告宣告強制治療，附此敘明。
四、公訴意旨另指被告前開行為另涉犯刑法第二百七十七條第依
    項之普通傷害罪嫌一節，惟審之被告為妨害證人Ａ女對支票
    所有權之行使，而拉扯證人Ａ女之手腕，過程中致證人Ａ女
    手腕受傷，且為達強制性交之目的，而強行將證人Ａ女壓在
    床沿，以左手將證人Ａ女雙手壓於證人Ａ女頭部上方，左腳
    站在床下，以其右腳頂在證人Ａ女右胸上，以此強暴方式著
    手對證人Ａ女為強制性交行為，再以其右手掀開證人Ａ女裙
    子，將證人Ａ女內褲往下拉至大腿處，欲伸手進入證人Ａ女
    下體遂行其強制性交行為，而未遂，過程中致證人Ａ女受有
    雙前臂、雙手腕、雙手多處瘀血、胸部、右肩挫傷痛、左大
    腿擦傷之傷害，衡情應係被告強制、強制性交未遂犯行施暴
    之當然結果，揆諸前揭判例意旨，應就被告之行為，論以強
    制罪、強制性交未遂罪已足，毋庸另論傷害罪。然公訴意旨
    認為被告傷害犯行與前揭論罪科刑之強制性交未遂罪間，有
    牽連犯之裁判上一罪關係，爰就被告被訴傷害部分，不另為
    無罪之諭知，附此說明。
據上論斷，應依刑事訴訟法第二百九十九條第一項前段，刑法第
五十六條、第三百零四條、第三百二十一條第二項、第一項、第
二十六條前段，罰金罰鍰提高標準條例第二條，判決如主文。
本案經檢察官甲○○到庭執行職務
中    華    民    國    94    年    12    月    20    日
                  刑事第一庭    審判長法  官  李平勳
                                      法  官  許惠瑜
                                      法  官  周瑞芬
上正本證明與原本無異。
如不服本判決，應於送達後十日內向本院提出上訴狀（須附繕本
），上訴於臺灣高等法院臺中分院。
                                      書記官  何俞瑩
中    華    民    國    94    年    12    月    23    日

附錄本案論罪科刑法條
刑法第三百零四條：
  以強暴、脅迫使人行無義務之事或妨害人行使權利者，處三年
  以下有期徒刑、拘役或三百元以下罰金。
  前項之未遂犯罰之。
刑法第二百二十一條：
  對於男女以強暴、脅迫、恐嚇、催眠術或其他違反其意願之方
  法而為性交者，處三年以上十年以下有期徒刑。
  前項之未遂犯罰之。